ACORDAO-COMPLETO-2373945

ACÓRDÃO DE RELAÇÃO

ACÓRDÃO DE RELAÇÃO 10243/2019 ATA 34/2019 - PRIMEIRA CÂMARA

Acórdão 10243/2019-TCU-Primeira Câmara
Os Ministros do Tribunal de Contas da União, reunidos em sessão da Primeira Câmara, tendo em vista que os efeitos financeiros dos atos de concessão em análise se exauriram antes de seu processamento pela Corte, ACORDAM, por unanimidade, com fundamento no art. 143, inciso II, do Regimento Interno, c/c o art. 7º da Resolução TCU nº 206, de 24/10/2007, em considerar prejudicados, por perda de objeto, os atos constantes deste processo, de acordo com os pareceres emitidos nos autos:
1. Processo TC-Processo 028.580/2019-2 (PENSÃO MILITAR) 
	1.1. Interessados: Adélia Correa Viana Torres (XXX.081.767-XX) ; Aglaide Rodrigues de Azevedo (XXX.681.073-XX) ; Aglaisa Rodrigues de Azevedo (XXX.680.693-XX) ; Amália Oliveira dos Santos (XXX.643.521-XX) ; Ariluze Carneiro de Araujo (XXX.314.377-XX) ; Cristiane Gleise Braz Magliano (XXX.876.937-XX) ; Djanira Gomes da Silva (XXX.232.337-XX) ; Elcy Carlos de Sousa Studart (XXX.869.657-XX) ; Emilse Teixeira de Oliveira Santos (XXX.009.607-XX) ; Ercília Rabelo do Amaral (XXX.609.942-XX) ; Fernanda Pereira dos Santos (XXX.793.285-XX) ; Fernanda de Aragão Fortuna (XXX.574.617-XX) ; Leni Cruz Monteiro (XXX.582.917-XX) ; Maísa Silva de Andrade (XXX.486.927-XX) ; Mara Lúcia Oliveira Dantas (XXX.620.925-XX) ; Márcia dos Santos Silva (XXX.226.807-XX) ; Maria Laura Medeiros (XXX.576.354-XX) ; Maria da Silva Azevedo (XXX.881.857-XX) ; Marilza Braga Torres (XXX.713.927-XX) ; Marlene Torres de Jesus (XXX.712.367-XX) ; Marta Barbosa Marinho (XXX.062.757-XX) ; Mônica dos Santos Silva (XXX.864.807-XX) ; Neuza Cardoso Pacheco (XXX.901.967-XX) ; Neuza Lira de Araujo (XXX.346.787-XX) ; Valdelice Cardoso de Lima (XXX.616.217-XX) ; Valneide Souza Ribeiro (XXX.066.065-XX) ; Wanda Campos (XXX.269.387-XX) 
	1.2. Órgão/Entidade: Ministério da Defesa - Comando da Marinha (vinculador) 
1.3. Relator: Ministro-Substituto André Luís de Carvalho, em substituição ao Ministro Walton Alencar Rodrigues (Portaria-TCU 280, de 13/9/2019) .
	1.4. Representante do Ministério Público: Procurador Sergio Ricardo Costa Caribé
	1.5. Unidade Técnica: Secretaria de Fiscalização de Pessoal (SEFIP) 
	1.6. Representação legal: não há.
	1.7. Determinações/Recomendações/Orientações: não há.

Primeira Câmara

Adélia Correa Viana Torres (XXX.081.767-XX); Aglaide Rodrigues de Azevedo (XXX.681.073-XX); Aglaisa Rodrigues de Azevedo (XXX.680.693-XX); Amália Oliveira dos Santos (XXX.643.521-XX); Ariluze Carneiro de Araujo (XXX.314.377-XX); Cristiane Gleise Braz Magliano (XXX.876.937-XX); Djanira Gomes da Silva (XXX.232.337-XX); Elcy Carlos de Sousa Studart (XXX.869.657-XX); Emilse Teixeira de Oliveira Santos (XXX.009.607-XX); Ercília Rabelo do Amaral (XXX.609.942-XX); Fernanda Pereira dos Santos (XXX.793.285-XX); Fernanda de Aragão Fortuna (XXX.574.617-XX); Leni Cruz Monteiro (XXX.582.917-XX); Maísa Silva de Andrade (XXX.486.927-XX); Mara Lúcia Oliveira Dantas (XXX.620.925-XX); Márcia dos Santos Silva (XXX.226.807-XX); Maria Laura Medeiros (XXX.576.354-XX); Maria da Silva Azevedo (XXX.881.857-XX); Marilza Braga Torres (XXX.713.927-XX); Marlene Torres de Jesus (XXX.712.367-XX); Marta Barbosa Marinho (XXX.062.757-XX); Mônica dos Santos Silva (XXX.864.807-XX); Neuza Cardoso Pacheco (XXX.901.967-XX); Neuza Lira de Araujo (XXX.346.787-XX); Valdelice Cardoso de Lima (XXX.616.217-XX); Valneide Souza Ribeiro (XXX.066.065-XX); Wanda Campos (XXX.269.387-XX)

ANDRÉ DE CARVALHO

não há.

Procurador Sergio Ricardo Costa Caribé

PENSÃO MILITAR (PMIL)

Secretaria de Fiscalização de Pessoal (SEFIP)